臺灣桃園地方法院刑事判決　　　　　　　93年度訴字第1338號
公　訴　人　台灣桃園地方法院檢察署檢察官
被　　　告　丁○○　男　35歲.
選任辯護人　戴端娜律師
上列被告因違反毒品危害防制條例案件，經檢察官提起公訴（93
年度偵字第10053號），本院判決如下：
    主  文
丁○○連續幫助施用第一級毒品，處有期徒刑捌月。又販賣第一
級毒品，處有期徒刑柒年陸月；扣案之第一級毒品海洛因貳包（
合計淨重零點玖壹公克，包裝重零點伍玖公克）、第二級毒品甲
基安非他命壹包（驗餘淨重零點參參玖捌公克），均沒收銷毀之
；扣案ＮＯＫＩＡ牌行動電話機（不含ＳＩＭ卡）壹支沒收；販
賣毒品所得新台幣伍仟肆佰元沒收。應執行有期徒刑捌年；扣案
之第一級毒品海洛因貳包（合計淨重零點玖壹公克，包裝重零點
伍玖公克）、第二級毒品甲基安非他命壹包（驗餘淨重零點參參
玖捌公克），均沒收銷毀之；扣案ＮＯＫＩＡ牌行動電話機（不
含ＳＩＭ卡）壹支沒收；販賣毒品所得新台幣伍仟肆佰元沒收。
    事  實
一、丁○○曾於民國八十六年間因違反肅清煙毒條例案件，經本
    院判處有期徒刑三年八月確定；又於八十六年間因竊盜案件
    ，經本院判處有期徒刑八月，嗣經上訴台灣高等法院，經該
    院駁回上訴確定；上開有期徒刑三年八月、八月，經台灣高
    等法院裁定定其應執行之刑為有期徒刑四年；又於八十九年
    間因偽造有價證券案件，經本院判處有期徒刑三年四月確定
    ；上開有期徒刑四年、三年四月接續執行，執行中經假釋，
    嗣經撤銷假釋，應執行殘刑二年十一月二十八日，現仍在執
    行中。竟猶不知悔改，分別為下列犯行：
(一)、丁○○明知毒品海洛因，為毒品危害防制條例所規定之第一
    級毒品（下簡稱：海洛因），不得非法持有與施用，竟於九
    十三年二月份某日，在丙○○位於桃園縣八德市大圳邊六號
    戊○○，認識當天，因戊○○毒癮燃起，無處購買，遂商請
    丁○○代其購買二千元之海洛因，丁○○應允後，基於幫助
    戊○○施用第一級毒品海洛因之概括犯意，於同日某時，先
    以電話向甲○○（另案偵查）表示欲購買海洛因，俟雙方約
    定交易時、地及價格後，由戊○○交付購買海洛因之價金新
    台幣（下同）二千元予丁○○，丁○○隨即與丙○○一同步
    行至丙○○住處樓下之約定地點，俟甲○○攜帶海洛因前來
    交付丁○○，丁○○即將上開價金二千元交付甲○○，丁○○代為購得上開海洛因後，即將之交付予戊○○。丁○○又
    自同年二月間某日起，至同年三月十日間，先後五次，均在
    先接獲戊○○請其幫忙代購海洛因之電話後，均先以電話向
    甲○○表示欲購買海洛因，俟約定交易時、地及價格後，由
    戊○○再度來電時，即相約戊○○一同前往其與甲○○約定
    之交易地點附近，即桃園縣中壢市市立游泳池、同市特易購
    賣場、中壢監理站等處，二人到達上址附近後，先由戊○○
    將購買海洛因之價金每次均係四千五百元交付丁○○，由丁○○出面與甲○○進行交易，購得海洛因後，再轉交在附近
    等候之戊○○。戊○○乃於同年二月間某日起至同年三月十
    一日止，在桃園縣大園鄉○○村○○鄰○○路七五巷三號其
    多次（戊○○施用第一級、第二級毒品罪部分，業經本院另
    案判處有期徒刑九月、五月，應執行有期徒刑一年一月確定
    ）。
(二)、丁○○亦明知毒品海洛因及毒品甲基安非他命，分別為毒品
    危害防制條例所規定之第一級毒品（下簡稱：海洛因）、第
    二級毒品（下簡稱：甲基安非他命），不得非法持有與販賣
    ），竟於九十三年三月十二日十時許，戊○○又以其門號0
    000000000號行動電話，撥打丁○○門號0000
    000000號行動電話，表示欲再購買四千元之海洛因、
    一千元之甲基安非他命後，丁○○即自行先於同日十時許，
    與甲○○相約在桃園縣中壢市某處，以海洛因四千元、甲基
    安非他命一千元之價格，購得海洛因二包（合計淨重○點九
    一公克、包裝重○點五九公克）、甲基安非他命一包（淨重
    ○點三五九三公克）。不久戊○○再以上開門號電話聯絡時
    ，丁○○竟另行起意，基於販售海洛因、甲基安非他命以營
    利之犯意，先於電話中與戊○○敲定交易之時間、地點及價
    格，隨即騎乘車牌號碼：ＳＰ二－九七三號機車，於約定之
    時間即同日（九十三年三月十二日）十時四十五分許，前往
    約定地點即桃園縣中壢市太平洋百貨公司前，將上開其以總
    價五千元向甲○○購入，業已為其所有之海洛因二包、甲基
    安非他命一包，以總價五千四百元之價格，同時出售予戊○○，而獲利四百元。丁○○在上開時、地，交付上開海洛因
    二包、甲基安非他命一包給戊○○，並當場向戊○○收取價
    金五千四百元而完成交易時，即為當時亦在現場執行勤務之
    員警陳慶豪、田立琛發覺，當場查獲，並在戊○○所駕駛車
    牌號碼：二四○六－ＨＣ之自小客車內之車椅墊上，扣得由
    丁○○所販賣交付戊○○之上開海洛因二包（合計淨重○點
    九一公克、包裝重○點五九公克）、甲基安非他命一包（淨
    重○點三五九三公克），同時亦在丁○○身上扣得由戊○○
    所交付丁○○之上開購買海洛因、甲基安非他命之價金五千
    四百元，丁○○所有供（但非專供）販賣海洛因、甲基安非
    他命所用之ＮＯＫＩＡ牌行動電話機（不含ＳＩＭ卡）一支
    。
三、案經桃園縣政府警察局中壢分局報請臺灣桃園地方法院檢察
    署檢察官偵查起訴。
    理  由
一、前揭事實欄一之事實，業據被告丁○○於警詢、檢察官訊問
    及本院審理時坦承不諱，核與證人戊○○於本院審理時證述
    相符。證人丙○○於本院審理時，亦就被告於九十三年二月
    間，第一次代戊○○購買二千元海洛因之事實證述甚明，佐
    以戊○○門號0000000000號行動電話，僅於九十
    三年三月份，即有七天先後多次撥打被告門號000000
    0000號行動電話之紀錄，有通聯紀錄一份在卷，戊○○
    證稱以上開門號聯絡被告請其代購海洛因多次等語，應堪採
    信。另證人戊○○於九十三年三月十二日警訊中固陳稱：我
    共向被告購買六、七次毒品，後三次分別係於九十三年三月
    八日十三時至十四時許、九十三年三月十日十六、十七時許
    、九十三年三月十二日十時四十五分許，均在桃園縣中壢市
    太平洋百貨公司，均以五千四百元之價格向被告買，我均是
    以門號0000000000號行動電話，撥打被告門號0
    000000000號行動電話，有時被告也會主動打我上
    開門號，問我需不需要毒品云云，按刑事訴訟法第一百五十
    九條之二規定，被告以外之人於檢查事務官、司法警察官或
    司法警察調查中所為之陳述，與審判中不符時，除非其警詢
    陳述具有較可信之特別情況外，不得為證據。而查証人戊○○上開警詢之陳述，有關究係請被告代購毒品或直接向被告
    購買毒品部分，已與審判中所述不符，且其中購毒之金額、
    次數具與偵查、審理中陳述不符，甚且所稱有時被告也會主
    動打我上開門號，問我需不需要毒品云云，亦與上開通聯紀
    錄有違，顯與事實不符，難認此警詢陳述具有較可信之特別
    情況，自不得為證據。證人戊○○雖又於檢察官訊問時指稱
    ：我總共向被告買海洛因五或六次，每次大約五千多元云云
    ，然戊○○於九十三年十二月二十一日本院審理已明確證稱
    ：第一次係經由丙○○介紹認識被告，認識當天就請被告調
    二千元之海洛因，之後每次都是我主動打電話給被告，我會
    在電話中請被告幫我買海洛因，被告本來不太願意並曾拒絕
    我，但我還是一再打電話給被告等語，且上開戊○○與被告
    之電話通聯紀錄，其二人間之電話聯繫，每次均是戊○○以
    其上開門號行動電話，撥打被告上開門號行動電話，且每次
    均連續密集撥打三至八次不等，益徵每次均是戊○○主動向
    被告尋求毒品之事實，戊○○於本院審理中所稱我是請被告
    代購海洛因等語，應堪採信。足認戊○○早已有施用海洛因
    之習慣，嗣因購毒不易，乃請被告出面代購，被告遂依所請
    而出面代購海洛因。顯見被告出面代購海洛因，係予戊○○
    施用，而對戊○○施用海洛因行為，提供施用構成要件外之
    助力，被告係基於幫助之意思而為無誤。則戊○○雖於檢察
    官訊問時稱總共向被告買海洛因五、六次云云，顯係因戊○○無法明確區分代購及販賣之法律構成要件不同之誤，尚難
    憑此即為不利於被告之認定。且被告係先向戊○○收取購毒
    價金，再出面向袁華成購毒後，隨即將毒品就近轉交戊○○
    ，被告未獲任何利益，則被告係在沒有取得海洛因所有權的
    意思下，單純代為購買而轉手予買主戊○○無誤。至戊○○
    於檢察官訊問時所稱每次代購金額五千多元云云，依前開說
    明，顯然有誤，並非可採。此部分事證明確，被告犯行已堪
    認定。
二、訊據被告坦承有於事實欄二所載時、地，交付海洛因二包、
    甲基安非他命一包予戊○○，同時並向戊○○收取五千四百
    元之事實，然矢口否認有何出售海洛因、甲基安非他命以牟
    利之犯行，辯稱：我是基於幫助施用之意思，幫戊○○買海
    洛因、甲基安非他命，是戊○○要我幫忙調四千五百元之海
    洛因及一千元之甲基安非他命，而且此次戊○○只給我五千
    四百元，還欠我一百元，戊○○要調多少，我就調多少，我
    沒有從中牟利云云，惟查：
(一)、被告於九十三年三月十二日警詢時即供承：九十三年三月十
    二日十時許，戊○○先以其門號0000000000號行
    動電話，撥打我門號0000000000號行動電話，請
    我幫他調海洛因四千元、甲基安非他命一千元，我隨即與甲○○相約在桃園縣中壢市某處，以海洛因四千元、甲基安非
    他命一千元之價格，購得海洛因二包、甲基安非他命一包後
    ，再相約戊○○至桃園縣中壢市太平洋百貨公司前交易，我
    是以五千四百元之價錢，將海洛因二包及安非他命一包販售
    予戊○○，我有從中牟利四百元，我之前都沒有從中牟利，
    只有這一次有牟利等語，被告雖於九十三年十二月二十一日
    本院審理時先稱：上開警詢時我僅說是幫戊○○調貨，我沒
    有說販賣，我沒有說賺四百元，是警察自己認為的，警詢一
    開始我就說戊○○要四千五百元之海洛因，一千元之安非他
    命，筆錄要簽名的時候，我有反應，但警察要我去跟檢察官
    說云云，嗣又於九十四年一月十一日本院審理時改稱：警察
    問我是否有賺戊○○四百元，我在警察之壓力下所以回答是
    云云，再詰之證人即負責訊問被告之員警陳慶豪於本院審理
    時證稱：我們訊問過程中並無對被告施強暴、脅迫或其他不
    正取供的事情，我們是在被告自由意識下作的筆錄，被告先
    說調貨，我認為調貨賺差價很正常，所以沒有質問被告，之
    後被告改口說販賣，且獲利四百元，筆錄都是按照被告回答
    的來紀錄，筆錄也經過被告看過，我們沒有威脅利誘被告，
    問完筆錄亦沒有再跟被告說什麼等語；詰之證人即負責紀錄
    筆錄之員警田立琛於本院審理時證稱：筆錄製作時，被告也
    會看到，剛開始被告否認販賣，後來改口說販賣，是因為交
    易當場我們有看到，事實已經很明顯了，從查獲到訊問完畢
    這段時間，我都在場，沒有人對被告暴力或脅迫，也沒有人
    叫被告要如何說，筆錄內容都是否按照被告陳述紀錄，做完
    筆錄後亦無人交代被告到檢察官時要如何回答等語，審酌其
    二人證言，互核相符，而上開員警所稱：被告於警詢時先稱
    調貨，後改口稱販賣乙節，亦與警詢筆錄記載相符，反觀被
    告所稱：警詢一開始我就說戊○○要四千五百元之海洛因，
    一千元之安非他命云云，則與筆錄記載不符，該二證人證言
    應堪採信。足證被告上開警詢陳述，係在其自由意識下所為
    ，負責詢問之員警亦無施以任何壓力，所為上開自白，顯非
    出於強暴、脅迫或其他不正方法無誤。參以被告於九十三年
    九月二十二日本院就警詢筆錄之證據能力請被告表示意見時
    陳稱：警察問我說到底是否有賺戊○○四百元，我就脫口說
    出我有賺四百元等語，益徵上開警詢筆錄所載，確實是依被
    告實際陳述之內容而為記載無誤，自得為證據，先予敘明。
(二)、詰之證人戊○○於九十三年十二月二十一日本院審理時證稱
    ：九十三年三月十二日當天，我是以門號00000000
    00號行動電話，撥打被告門號0000000000號行
    動電話，請被告幫我調四千五百元之海洛因、一千元之甲基
    安非他命，被告先幫我墊錢，我再給被告，當天在我車上查
    獲之海洛因、甲基安非他命均係被告交給我的，我同時交給
    被告五千四百元，是付海洛因的錢及之前欠被告之一千元，
    所以甲基安非他命之一千元還沒付，當天被告身上查獲之五
    千四百元，就是當時我交給被告的，被告向誰調貨我不知道
    ，所以被告買的價錢及數量我都不知道等語，戊○○上開證
    述有關其係以上開門號聯絡被告，被告並因而交付海洛因及
    甲基安非他命予戊○○，戊○○並當場給付被告五千四百元
    ，當天在戊○○車上查獲之海洛因、甲基安非他命均係被告
    交付的，在被告身上查獲之五千四百元，則是戊○○交給被
    告等事實，與被告前揭警詢之自白相符，並有上開門號之通
    聯紀錄在卷，現金五千四百元、海洛因二包、甲基安非他命
    一包扣案可證，此部分事實已堪認定。有關戊○○究係請被
    告調貨或是向被告購買乙節，戊○○於本院同次審理時亦證
    稱：作警詢筆錄當時，沒有人教我或強迫我說是被告賣給我
    毒品，我是出於自由意思而為陳述，警局作筆錄時是我沒有
    說謊等語，然查其警詢陳述卻明確表示，此次警方於被告手
    中查獲之五千四百元，是我向丁○○購買毒品之金錢，警方
    在我駕駛之車牌號碼：二四○六－ＨＣ號自小客車上查獲之
    毒品，係我向被告所購得之毒品等語，是戊○○顯然於本院
    審理時仍無法分清所稱購買與調貨之差異，否則何以審理時
    稱係調貨之同時，又稱上開警詢沒說謊，此由戊○○於本院
    上開審理時，亦忽稱購買，忽稱調貨亦可得知，則戊○○於
    本院審理時所稱請被告幫忙調毒品乙節，究係請被告代買或
    直接向被告購買，戊○○是否能明確區分代買及販賣之法律
    構成要件，均殊堪質疑，尚難憑其審理時有稱調貨，即為有
    利於被告之認定。且戊○○於本院審理時既證稱：被告向誰
    調貨我不知道，所以被告買的價錢及數量我都不知道等語，
    是被告是否從中賺取差價，是否先購得毒品，再以販賣之意
    思轉賣戊○○，亦難僅由戊○○證述係請被告調貨或是向被
    告購買毒品，而為認定，一併敘明。
(三)、上開被告交付戊○○之五千四百元部分，被告於警詢、檢察
    官訊問及本院審理時均一致坦承是戊○○所給付之海洛因與
    甲基安非他命之貨款等情，業如前述，核與戊○○警詢亦供
    稱：我是以五千四百元之代價，購得海洛因二包、甲基安非
    他命一包，被告身上查獲之五千四百元是我購買毒品之價金
    等語相符，戊○○此部分有關價金之陳述，雖係被告以外之
    人於審判外所為之陳述，且與戊○○於本院審理時證述不符
    ，然查，戊○○於九十三年三月十二日檢察官訊問時先是證
    述：五千四百元均是先償還之前購毒之欠款云云，然於本院
    九十三年十二月二十一日審理時卻改稱：五千四百元中，有
    四千四百元是購買海洛因，另外一千元是還之前欠被告的錢
    ，此次安非他命的價款一千元先欠著云云，前後證述不一，
    且與一般常情有違，是戊○○於檢察官訊問及本院審理時有
    關此部分之證述，實難採信。再被告於九十三年十二月二十
    一日本院審理時已明確表示：五千四百元中之一千元，亦是
    購買甲基安非他命之價金等語，參以被告與戊○○一手交毒
    品，一手交價金等情，亦經當時目睹交易經過之員警陳慶豪
    、田立琛於九十三年十二月二十一日本院審理時證述明確，
    是戊○○警詢供述有關五千四百元是本次購買毒品之價金部
    分，有特別可信之狀況，得為證據而堪採信。另有關本次戊○○購買毒品之實際總價部分，被告雖於本院審理時改稱：
    海洛因是四千五百元，甲基安非他命是一千元，戊○○少付
    一百元云云，然被告於警詢時即供明：海洛因、甲基安非他
    命，係以五千四百元之價格賣給戊○○等語，檢察官訊問時
    更明確表示：這次是戊○○要我拿一千元之甲基安非他命、
    四千四百元之海洛因等語，核與上開戊○○警詢所稱金額相
    符，且實際扣案之金額亦是五千四百元，是本次戊○○係以
    扣案之五千四百元購得海洛因二包、甲基安非他命一包無誤
    。
(四)、被告雖於檢察官訊問及本院審理時翻異前詞，於九十三年三
    月十二日檢察官訊問時辯稱：我沒有販賣毒品給戊○○，是
    戊○○要我幫他調毒品，查獲這次也是戊○○請我幫他調四
    千四百元之海洛因，一千元之甲基安非他命，我沒有從中牟
    利云云；於本院審理時先後辯稱：查獲這次跟之前一樣，我
    都是基於幫助施用之意思，幫鄭忠輝買海洛因、甲基安非他
    命，這次戊○○要我幫忙調四千五百元之海洛因及一千元之
    甲基安非他命，而戊○○只給我五千四百元，還欠我一百元
    ，我沒有從中牟利云云，審酌被告上開檢察官訊問及本院審
    理時之供述，其中所稱戊○○調貨之金額部分前後不一，已
    有瑕疵。且被告前後多次幫戊○○調貨，均是先由戊○○將
    價金交付被告，再由被告持戊○○所交付之價金，出面向甲○○代購毒品，隨即再將所購得之毒品轉交戊○○，業如前
    述，然查獲這次，被告雖亦係先接獲戊○○來電表示需要毒
    品，但被告卻是先自行出資，向甲○○購得上開毒品，再將
    毒品轉交戊○○，並當場向戊○○收取價金，前後交易方式
    明顯不同，上開所辯此次也是幫戊○○調貨乙節，已難可採
    。再詰之證人即當場目睹被告與戊○○交易經過之員警陳慶
    豪於本院審理時證述：當天我們是執行保護總統候選人之勤
    務，當時我們停車停在桃園縣中壢市太平洋百貨前，我們坐
    在車上，正好看到戊○○停車在我們五公尺的前方，然後跟
    著看到被告騎車停在戊○○車子旁邊，隨即戊○○打開車窗
    ，被告伸手進入車窗內，接著被告手抓著東西放進口袋，那
    時候我就告知我的組員說前面應該有問題，是在交易，我就
    開車子擋在他們車子前面，並在戊○○坐車的椅墊上扣得海
    洛因、甲基安非他命，攔下被告亦查獲現金五千四百元等語
    ，並有在被告身上查獲之現金五千四百元及在戊○○所駕駛
    之上開車輛上查獲之白色粉末二包、白色結晶體一包，扣案
    可佐。扣案之白色粉末二包、白色結晶體一包，經送驗結果
    ，分別係海洛因、甲基安非他命無訛，前者合計淨重○點九
    一公克、包裝重○點五九公克，後者淨重○點三五九三公克
    、驗餘淨重○點三三九八公克，分別有法務部調查局九十三
    年四月六日調科壹字第○八○○○七五一二號、憲兵司令部
    刑事鑑識中心九十三年九月二十二日（93）宇鑑字第一二二
    二一號鑑驗通知書各一份在卷足憑。並有被告於本院審理中
    供陳為其用以與戊○○通聯之ＮＯＫＩＡ牌行動電話機一支
    ，扣案可資佐證。
(五)、綜上，被告於九十三年三月十二日警詢所為自白，並非出於
    強暴、脅迫或其他不正方法所為，且有上開證據可佐，足證
    與事實相符，應堪採信。被告於檢察官訊問及本院審理時辯
    稱：我是幫戊○○調貨，並無獲利云云，顯屬畏罪卸責之詞
    ，不足採信。被告將其以五千元之代價，向甲○○所購之海
    洛因二包、甲基安非他命一包，轉手以五千四百元之價格，
    販賣戊○○，自其間賺取差價四百元，自係基於營利之意圖
    而販賣，所辯未販賣云云，不足採信。此部分事證亦明確，
    其犯行堪以認定。
三、論罪科刑部分：
(一)、核被告事實欄一所為，係犯刑法第三十條第一項前段、毒品
    危害防制條例第十條第一項之幫助施用第一級毒品罪。其幫
    助施用海洛因前之持有海洛因之低度行為，應為幫助施用之
    高度行為所吸收，不另論罪。公訴人以被告上開犯行係犯毒
    品危害防制條例第四條第一項之販賣第一級毒品罪，然被告
    係在未獲利益，且沒有取得海洛因所有權的意思下，單純代
    為購買而轉手予買主戊○○，是其所為應屬代戊○○購買海
    洛因以助其施用海洛因之幫助施用行為，而非販賣，且被告
    雖自白係先向甲○○購買海洛因，然乏證據證明其與甲○○
    之人，有何犯意聯絡與行為分擔，亦難認被告與甲○○之人
    間有共同販賣海洛因之行為，依現有證據僅能證明被告是代
    為購買而已，故其所為係幫助施用第一級毒品罪，公訴人上
    開指訴尚有未當，起訴法條應予變更。又公訴人於本院審理
    時另稱：縱被告是調毒品，然因有金錢交易，所以被告作為
    中間人，亦應係幫助販賣毒品，而非幫助施用云云。惟如前
    述，被告既未主動介紹戊○○向甲○○購買海洛因，亦未從
    上開行為中取得報酬，復乏證據證明其係受甲○○者指示而
    交付海洛因之情事，尚難遽認被告有幫助甲○○者販賣海洛
    因之行為，公訴人此部分所指，亦有誤會，一併敘明。另被
    告上開第一次幫戊○○代購海洛因，係當場在丙○○上開住
    處，由戊○○當面請託代購，並非先以電話聯繫，是此部分
    事實，未經檢察官起訴，然與起訴部分，有連續犯之裁判上
    一罪關係，本院自應併予審判。被告先後六次幫助施用第一
    級毒品行為間，時間緊接，手法相近，又係犯構成要件相同
    之罪名，顯係基於概括犯意反覆為之，為連續犯，應以幫助
    施用第一級毒品一罪論，並依法加重其刑。被告係幫助之從
    犯，並依刑法第三十條第二項規定依法減輕其刑。其刑分別
    有加重及減輕情形，先加後減之。
(二)、核被告事實欄二所為，係犯毒品危害防制條例第四條第一項
    之販賣第一級毒品罪、同條第二項之販賣第二級毒品罪。又
    其販賣海洛因、甲基安非他命前之持有海洛因、甲基安非他
    命之低度行為，分別為販賣之高度行為所吸收，均不另論罪
    。被告係於上開同時、同地販賣海洛因二包、甲基安非他命
    一包予戊○○，所犯上開二罪，係一行為觸犯二罪名，為想
    像競合犯，應依刑法第五十五條之規定，從一重之販賣第一
    級毒品罪處斷。另按販賣行為，僅須以營利為目的，將標的
    物販入或賣出，有一於此，其犯罪行為即為完成；又意圖營
    利而販入毒品，雖未及販出，仍依販賣既遂罪論處，但如意
    圖營利而販入毒品後，第一次販賣予他人之行為，此乃接續
    原先販入之犯意而為，不論其行為屬既遂或未遂，應認基於
    單一犯意之接續行為，不能認係基於概括犯意之連續二行為
    ，而以連續犯論處（最高法院八十九年度台上字第三五三九
    號判決、九十年度台上字第一六六八號判決意旨參考）。本
    件被告基於營利之意圖，以五千四百元之價格，將海洛因二
    包及甲基安非他命一包同時販賣給戊○○，從中獲利四百元
    之犯行，業如前述，依被告於警詢所稱：當天是戊○○先以
    電話聯絡我，請我幫他「調」海洛因四千元、甲基安非他命
    一千元，我隨即向甲○○以海洛因四千元、甲基安非他命一
    千元之價格，購得海洛因二包、甲基安非他命一包等語，並
    不足以證明其該次購買第一級毒品與第二級毒品時，即係基
    於販賣營利之意思而販入，此外並無其他積極證據足資證明
    其係意圖販賣營利而販入。因公訴人亦未起訴及此，僅附予
    說明。
(三)、被告所犯上開幫助施用第一級毒品罪、販賣第一級毒品罪，
    犯意各別，罪名不同，行為有異，應分論併罰之。其所犯販
    賣第一級毒品罪部分，審酌被告同時販賣海洛因、甲基安非
    他命僅一次，且數量非多，所獲利益僅四百元，且本案被告
    原無販賣之意，而係因戊○○一再主動要求購買毒品，被告
    始生犯意，然衡情即使論以法定最輕本刑之無期徒刑，猶屬
    過重，情輕法重，其犯罪之情狀，尚非全無可憫之處，爰依
    刑法第五十九條規定，就被告販賣第一級毒品罪部分，予以
    酌量減輕其刑。爰審酌被告曾於八十六年間因違反肅清煙毒
    條例案件，經本院判處有期徒刑三年八月確定；又於八十六
    年間因竊盜案件，經本院判處有期徒刑八月，嗣經上訴台灣
    高等法院，經該院駁回上訴確定；上開有期徒刑三年八月、
    八月，經台灣高等法院裁定定其應執行之刑為有期徒刑四年
    ；又於八十九年間因偽造有價證券案件，經本院判處有期徒
    刑三年四月確定；上開有期徒刑四年、三年四月接續執行，
    執行中經假釋，嗣又經撤銷假釋，應執行殘刑二年十一月二
    十八日，現仍在執行中，有台灣桃園地方法院檢察署刑案資
    料查註紀錄表、台灣高等法院被告全國前案紀錄表各一紙在
    卷可憑，雖不構成累犯，然素行非佳，其先後六次幫助他人
    施用第一級毒品，又貪圖販賣毒品之利益，轉而同時販賣海
    洛因、甲基安非他命予他人一次，雖僅販賣海洛因二包、甲
    基安非他命一包，數量非大，然對社會治安及民眾身體健康
    影響不輕，同時販賣海洛因、甲基安非他命僅一次，所得僅
    四百元，及其犯後態度等一切情狀，分別量處如主文所示之
    刑，並定其應執行之刑，以資懲戒。在戊○○身上查獲扣案
    之第一級毒品海洛因二包（合計淨重○點九一公克，包裝重
    ○點五九公克）、甲基安非他命一包（淨重○點三五九三公
    克、驗餘淨重○點三三九八公克）及其包裝袋，係被告販賣
    予戊○○而被查獲之第一級毒品與第二級毒品，包裝袋已分
    別殘沾第一級毒品、第二級毒品與毒品不能析離，均應依毒
    品危害防制條例第十八條第一項前段規定，一併宣告沒收銷
    燬之；扣案之ＮＯＫＩＡ牌行動電話機一支（不含ＳＩＭ卡
    ，因該0000000000號門號易付卡之租用人為乙○○，且行動電話門號ＳＩＭ卡，係使用者向電信業者申請租
    用而僅取得其使用權，並非申請使用者所有，僅就話機部分
    沒收，門號卡不得宣告沒收，此有最高法院九十二年度台上
    字第六八三六號判決意旨可資參照），亦係被告所有，據被
    告於本院審理中述明，又係供（但非專供）本件販賣第一級
    、第二級毒品所用之物，應依毒品危害防制條例第十九條第
    一項宣告沒收；因此部分之沒收物已扣案，無全部或一部不
    能沒收之情形，勿庸依同條項後段諭知如全部或一部不能沒
    收時追徵其價額。又扣案之五千四百元，係被告販賣海洛因
    、甲基安非他命予戊○○所得財物，此部分為被告販賣海洛
    因、甲基安非他命之犯罪所得，屬被告所有，應依同條例第
    十九條第一項之規定諭知沒收，因此部分之沒收物亦已扣案
    ，無全部或一部不能沒收之情形，勿庸依同條項後段諭知如
    全部或一部不能沒收時以其財產抵償之。
據上論斷，應依刑事訴訟法第二百九十九條第一項前段、第三百
條，毒品危害防制條例第四條第一項、第二項、第十條第一項、
第十八條第一項前段、第十九條第一項，刑法第十一條前段、第
三十條第一項前段、第二項、第五十六條、第五十五條、第五十
九條、第五十一條第五款，判決如主文。
本案經檢察官洪景明到庭執行職務。
中　　華　　民　　國　　94　　年　　1　　月　　25　　日
                臺灣桃園地方法院刑事第三庭
                   審判長法  官  謝順輝
                         法  官  李昆南
                         法  官  尹  良
上正本證明與原本無異。
如不服本判決，應於判決收受後翌日起十日內，向本院提出上訴
狀（應附繕本），上訴於臺灣高等法院。
                         書記官  廖宜政
中　　華　　民　　國　　94　　年　　1 　　月　　25　　日
附錄本案論罪科刑法條全文：
毒品危害防制條例第四條第一項、第二項
製造、運輸、販賣第一級毒品者，處死刑或無期徒刑；處無期徒
刑者，得併科新臺幣一千萬元以下罰金。
製造、運輸、販賣第二級毒品者，處無期徒刑或七年以上有期徒
刑；得併科新臺幣七百萬元以下罰金。
毒品危害防制條例第十條第一項、第二項
施用第一級毒品者，處六月以上五年以下有期徒刑。
施用第二級毒品者，處三年以下有期徒刑。
毒品危害防制條例第十八條第一項前段
查獲之毒品及專供製造或施用毒品之器具，不問屬於犯人與否，
均沒收銷燬之。
毒品危害防制條例第十九條第一項
犯第四條至第九條、第十二條、第十三條或第十四條第一項、第
二項之罪者，其供犯罪所用或因犯罪所得之財物，均沒收之，如
全部或一部不能沒收時，追徵其價額或以其財產抵償之。
